# 金融工具

提问人：zhs7403 时间：2020-03-04 08:05:22
A上市公司持有私募基金B的股份，A对B有重大影响，A报表中按照长投权益法核算对B的投资。 19 年末，B向A提供了未执行新金融工具准则的财务报表（报表显示B对外的股权投资均按照可供出售金融资产-成本法计量）。请问A公司在 19 年度是否应当根据B账面的可供出售金融资产的最新估值（期初和期末的公允价值）对B的报表按照新金融工具准则进行模拟调整，再根据调整后的报表对长期股权投资-B基金进行权益法核算？

回答人：chenyiwei
可以。条件是对调整金额获取充分、适当的证据予以支持。

提问人：ttff1023 时间：2020-04-25 12:51:00
求助：陈版您好：实操中遇到的问题。A公司投资B投资基金合伙企业，A为有限合伙人，A投资 2000 万，基金规模20 亿，主要用于对外股权投资。投资协议约定：合伙企业运营期 5 年，到期后普通合伙人可决定延期 2 年，再到期后，经全体合伙人一致同意可再延期一次，但最长不超过 2 年。利益分配：投资收回基金首先用于偿还合伙人投资本金，余额按年收益率8%向各合伙人分配，再有余额由普通合伙人与有限合伙人按3:7比例分配。请问陈版，A作为有限合伙人对B投资基金的投资属于权益投资还是债权投资？个人理解，由于投资协议中约定了合伙企业存续期（最长不超过 9 年），属于对有固定期限的金融工具投资，不能无条件避免以现金结算该金融工具，应属于债权投资？不知道个人的理解是否正确？还请陈版给予指导！谢谢！

回答人：chenyiwei
虽然有明确期限限制，但其可回收金额（含本金和收益）并非固定，故其合同现金流量特征不满足“本金+利息”，因此不是债权性投资。
对此类投资，对被投资的合伙企业无控制、共同控制或重大影响，且存续期有限制，只能作为以公允价值计量且其变动计入损益的金融资产，列报为其他非流动金融资产。